# Franco Exequiel Garcia

Celular: +5493416991069

Email: francoexequiel.garcia150@gmail.com

Ciudad: Rosario, Sta. Fe. CUIL: 20-37567321-6

Fecha de Nacimiento: 05-11-1993



#### **Perfil**

Soy **Técnico Universitario en Programación** con experiencia en el manejo de datos, habilidades organizativas y desarrollo de software.

Mi formación y experiencia me han permitido adquirir habilidades para aportar valor en múltiples áreas, incluyendo sistemas como ABSSA y SAP, así como tecnologías de desarrollo como .NET, C#, React, entre otras.

### **Experiencia Laboral**

## Administrador de Contratistas / Operador de Planta / Data Entry

Cofco International S.A. – Puerto San Martín CUIT Nº 33-50673744-9 (Contratado por Consultores de Empresas y Randstad en diferentes periodos)

- Enero 2017 Abril 2017
  - o Operario de playa de camiones (2017 Nidera S.A.)
- Noviembre 2018 Octubre 2019
  - o Portero y administrador de contratistas utilizando el sistema ABSSA.
- Diciembre 2019 Marzo 2020
  - o Portero y administrador de contratistas utilizando el sistema ABSSA.
  - o Limpieza Industrial.
- Septiembre Octubre 2020
  - Portero controlando el ingreso y egreso de contratistas utilizando el sistema ABSSA.
- Marzo 2021 Abril 2021
  - Portero controlando el ingreso y egreso de contratistas utilizando el sistema ABSSA.
- Julio 2021 Marzo de 2022
  - Data Entry utilizando SAP gestionando el ingreso, salida y control de mercadería.

### Educación

• Técnico Universitario en Programación (finalizado) Universidad Tecnológica Nacional.

Julio 2022 – Julio 2024

Contador Público (incompleto)

Universidad Nacional de Rosario

Enero 2012 - Octubre 2018. Quince materias aprobadas.

### **Habilidades**

## Competencias técnicas:

- Experiencia en validación de datos y mantenimiento de registros.
- Muy buen manejo de PC y sistemas informáticos.

## Habilidades adquiridas en Tecnicatura en Programación más cursos varios:

En resumen, durante mi formación y experiencia, adquirí una base en tecnologías clave para el desarrollo Fullstack. Sin embargo, he decidido enfocar mi carrera en el desarrollo Backend, sin cerrar la puerta a oportunidades en otras áreas del desarrollo de software. Tengo un *mini portafolio* que lo estoy actualizando una vez me gradué a principios de agosto, en donde quiero plasmar todas las tareas realizadas, que entre otras fueron las siguientes:

- Lenguajes de Programación: C#.
- Pruebas Unitarias: xUnit.
- Backend: Entity Framework, AutoMapper, Fluent Validation.
- Frameworks y Bibliotecas: React, JavaScript.
- Base de Datos vistas: SQL Server, MySQL Workbench.

### Habilidades Informáticas:

 Competente en Windows, Microsoft Office Pack (Word, Excel, Power Point) y Google Docs, Sheets y Slides para gestión de documentos.

## Idioma:

- Inglés: Nivel Pre-intermedio e Intermedio (B1 B2)
- Disponibilidad inmediata.
- Licencia de conducir y vehículo propio.